行　政　法　院　判　決　　　　　　　　　　　　　八十七年度判字第一四○四號
　　原　　　告　龍燦企業有限公司
　　代　表　人　甲○○
　　被　　　告　經濟部中央標準局
右當事人間因商標註冊事件，原告不服行政院中華民國八十七年二月十九日台八十七
訴字第○七四六七號再訴願決定，提起行政訴訟。本院判決如左︰
　　主  文
原告之訴駁回。
　　事  實
緣原告於民國八十五年二月十六日以「LOGOATHLETIC及圖」商標，指定使用於商品及
服務分類表第二十五類之鞋子、布鞋、球鞋、跑鞋、運動鞋、登山鞋、田徑鞋、休閒
鞋商品申請註冊。被告以其有違商標法第三十七條第一項第七款之規定，予以核駁，
發給八十六年五月十五日第0000000號商標核駁審定書。原告不服，乃循序提
起行政訴訟，茲摘兩造訴辯意旨於次：
原告起訴意旨略謂︰一、原告所自創之品牌「LOGOATHLETIC」並無抄襲，若有雷同純
屬巧合。美商之商標，在台根本沒有廣告，也沒有產品流通於市場，其所言廣告及市
場流通只是自圓其說，被告認原告之商標有違商標法第三十七條第一項規定，實有偏
袒美商之嫌（例如鱷魚牌日本在台有取得註冊，法國鱷魚牌亦有取得註冊權，再例如
美國勝利音響，VICTOR有取得註冊日本VICTOR勝利音響也有取得註冊權），而且美商
之商標為不知名之商標。二、被告本應依先申請取得註冊權利之原則為之，本件該美
商未提異議，被告遽予核駁，顯與國外其他國家審查原則有異，不無違誤。三、又臺
灣產品廠牌蝴蝶化粧品盒與美商行政訴訟案（美商起訴），結果台商勝訴，亦可理解
，無論任何外商若有意於臺灣之市場應當先在臺灣取得註冊，不可特加優待。四、再
原告早有一系列產品同樣商標申請登記商標且已取得註冊權，如審定788018號第二十
八類別之註冊權，及審定申請850370號中，亦獲審定。申請在二十五鞋類別中也應獲
審定核准才對。本件竟予核駁原告二十五類鞋之申請，自屬違誤。又LOGC本國際英文
商標之意ATHLETIC不在專用內。（因L 字圖形為弱視商標）誰都可申請。併此明。
為此請判決將一再訴願決定及原處分均撤銷等語。
被告答辯意旨略謂︰按商標圖樣襲用他人之商標或標章有致公眾誤信之虞者，不得申
請註冊，為商標法第三十七條第一項第七款所明定。該款之適用，指以不公平競爭之
目的，非出於自創而抄襲他人已使用之商標或標章申請註冊並有致公眾誤信之虞者；
所襲用者不以著名商標或標章而使用於同一或類似商品為限，復為同法施行細則第三
十一條所明定。本件原告申請註冊之「LOGOATHLETIC及圖」商標圖樣上之外文及圖形
，與美商羅可七公司「L LOGOATHLETIC and Design 」商標圖樣上之外文、圖形如出
一轍，且該圖樣係美商羅可七公司首創使用於衣服、冠帽等商品之商標，除於美國獲
准註冊外（第一次使用日期為西元一九九四年一月九日），並於民國八十四年二月二
十五日在我國衣服、冠帽類商品申請註冊，獲准註冊為第七一四六二九號「 L LOGOA
THLETIC and Design」商標；復透過廣告宣傳廣為行銷其商品於國內、外市場，凡此
有美商羅可七公司所檢送早於本件商標八十五年二月十六日申請註冊前商標首先使用
之美國註冊證影本、雜誌、型錄廣告及民國八十三年十二月六日、十二月十六日商品
銷售來台之商業發票及對照型錄影本等證據資料附卷可稽，其商標所表彰之商品信譽
應為國內消費者所知悉，從而原告以相同之商標圖樣指定使用於與衣服、冠帽有密切
關聯之鞋子商品申請註冊，衡酌客觀事實，難謂無以不公平競爭之目的，非出於自創
而抄襲他人已使用之商標申請註冊，並有致一般消費者對其所表彰之商品來源或產製
主體發生混淆誤認之虞，自有違首揭法條之規定。至所舉審定第七八八○一八號「LO
GOATHLETIC及圖」商標，係屬另案妥適與否問題，不得執為本件應准註冊之論據，併
予陳明，被告依法核駁其註冊之申請並無不合，請判決駁回原告之訴等語。
　　理  由
按商標圖樣襲用他人之商標或標章有致公眾誤信之虞者，不得申請註冊，為當時商標
法第三十七條第一項第七款所規定。該款之適用，指以不公平競爭之目的，非出於自
創而抄襲他人已使用之商標或標章申請註冊，並有致公眾誤信之虞者；所襲用者不以
著名商標或標章而使用於同一或類似商品為限，復為同法施行細則第三十一條所規定
。本件原告於八十五年二月十六日以「LOGOATHLETIC及圖」商標指定使用於前揭商品
申請註冊，被告以系爭「LOGOATHLETIC及圖」商標圖樣如附圖一，據以核駁之「L LO
GOATHLETIC and Design 」商標圖樣如附圖二，該系爭商標圖樣上外文 LOGOATHLETI
C 及圖形與美商．羅可七公司首創使用於衣服商品之商標相同，有致公眾對其產品之
來源產生誤信之虞，乃依商標法第三十七條第一項第七款之規定予以核駁。原告主張
：系爭商標圖樣係其自創之品牌，早有一系列產品商標登記，而據以核駁商標之產品
未在我國市場行銷廣告，且指定使用之商品迥異，系爭商標無致公眾誤信之虞，原告
所申請審定第七八八○一八號商標已獲准註冊，則本件亦應予准許等語。系爭商標與
據以核駁商標圖樣之外文及圖形如出一轍，而該圖樣係美商．羅可七公司首創使用於
衣服、冠帽等商品之商標，除於其本國註冊外（第一次使用日期為西元一九九四年一
月九日），並在我國取得註冊第七一四六二九號商標專用權，復透過廣告宣傳廣為行
銷其商品於國內外市場，凡此有美商．羅可七公司所檢送美國註冊證、雜誌、型錄、
商業發票等資料影本附原處分機關卷可稽，其商標所表彰之商品信譽應為國內消費者
所知悉，原告以相同之圖樣指定使用於與衣服、冠帽有密切關連之鞋子商品申請註冊
，難謂無以不公平競爭之目的，非出於自創而抄襲他人已使用之商標，並有致一般消
費者對其所表彰之商品來源或產製者發生混淆誤認之虞，所舉審定第七八八○一八號
「LOGOATHLETIC及圖」商標，經查其係指定使用於商品及服務分類表第二十八類：遊
戲器具及玩具等，與本件不同，且屬另案，尚不得執為本件應准註冊之論據。原告前
開主張，尚非可採。被告乃予以核駁註冊之申請，並無違誤。一再訴願決定遞予維持
，俱屬妥適。原告仍執前詞爭訟，其訴為無理由，應予駁回。
據上論結，本件原告之訴為無理由，爰依行政訴訟法第二十六條後段，判決如主文。
中    華    民    國     八十七      年      七      月      十六       日
                    行 政 法 院 第 四 庭
                                審 判 長 評  事      曾  隆  興
                                         評  事      劉  鑫  楨
                                         評  事      吳　　　仁
                                         評  事      吳　錦　龍
                                         評  事      林  家  惠
右  正  本  證  明  與  原  本  無  異
                                         法院書記官  張  惠  美
中    華    民    國     八十七      年      七      月      十七       日
